臺灣宜蘭地方法院刑事判決
111年度易字第223號
公  訴  人  臺灣宜蘭地方檢察署檢察官
被      告  傅四維





上列被告因竊佔案件，經檢察官提起公訴 （111年度偵字第3502
號），本院判決如下：
    主  文
本件公訴不受理。
    理  由
一、公訴意旨詳如附件起訴書所載。
二、按被告死亡者，應諭知不受理之判決，並得不經言詞辯論為
    之，刑事訴訟法第303條第5款、第307條分別定有明文。
三、經查，本件檢察官起訴後，被告業於111年8月26日死亡，有
    個人基本資料查詢結果1紙在卷可憑，依照前開規定，爰不
    經言詞辯論，逕為不受理判決之諭知。
據上論斷，應依刑事訴訟法第303條第5款、第307條，判決如主
文。
中　　華　　民　　國　　111 　年　　9 　　月　　12 　日
                      刑事第五庭  法  官 陳嘉瑜
以上正本證明與原本無異。　　　　　　　　　
如不服本判決應於收受送達後20日內向本院提出上訴書狀，並應
敘述具體理由；其未敘述上訴理由者，應於上訴期間屆滿後20日
內向本院補提理由書（均須按他造當事人之人數附繕本）「切勿
逕送上級法院」。告訴人或被害人如對於本判決不服者，應具備
理由請求檢察官上訴，其上訴期間之計算係以檢察官收受判決正
本之日期為準。 
中　　華　　民　　國　　111 　年　　9 　　月　　13　　日
                                  書記官 蕭欣怡
附件：
臺灣宜蘭地方檢察署檢察官起訴書
                                     111年度偵字第3502號
　　被　　　告　傅四維　女　67歲（民國00年00月0日生）
　　　　　　　　　　　　住宜蘭縣○○鎮○○路0巷00弄0號
　　　　　　　　　　　　居宜蘭縣○○鎮○○路000號3樓A室
                        送達宜蘭縣羅東48號郵政信箱  
　　　　　　　　　　　　國民身分證統一編號：Z000000000號
上列被告因竊佔案件，已經偵查終結，認應提起公訴，茲將犯罪
事實及證據並所犯法條分敘如下：
　　　　犯罪事實
一、傅四維意圖為自己不法之利益，於民國111年4月初某日，趁
    宜蘭縣○○鎮○○路000號3樓A室所有人兼房東林雨生，未注意
    看管其所有出租套房之際，竟利用僱請不知情之鎖匠，開啟
    更換上開A室之鎖匙，而自斯時起擅自入住而竊佔林雨生所
    有之上開出租套房。嗣經林雨生於000年0月00日21時50分許
    出門採買東西時，發現其所有上開出租套房有燈光，並請傅
    四維離開，傅四維拒不搬離，遂報請警方到場處理，而查知
    上情。
二、案經林雨生訴由宜蘭縣政府警察局羅東分局報告偵辦。
　　　　證據並所犯法條
一、證據清單及待證事實：
編號 證  據  名  稱 待  證  事  實 1 被告於警詢時及本署偵查中之供述 矢口否認犯行，辯稱:告訴人林雨生根本就不是房東，他是假房東，我當然不用問他；這個地方是我家人買的房子，是我妹妹傅瑞、弟弟傅陽明，他們一起買的房子，他們邀請我來住的云云。 2 告訴人林雨生於警詢時及本署偵查中之結證指訴 全部之犯罪事實。 3 建築改良物所有權狀、臺灣宜蘭地方法院執行命令、臺灣宜蘭地方法院110年度羅簡字第94號民事簡易判決、照片黏貼表(現場照片14張) 全部之犯罪事實。 
二、核被告所為，係犯刑法第320條第2項之竊佔罪嫌。
三、依刑事訴訟法第251條第1項提起公訴。
　　此　致
臺灣宜蘭地方法院
中　　華　　民　　國　 111　　年　　5 　　月　　20　　日
　　　　　　　　　　　　　　　    檢　察　官　洪 景 明
所犯法條：刑法第320條第2項。
上正本證明與原本無異
中　　華　　民　　國　　111 　年　　 5　　月　　 30 　日
                                  書  記  官  楊 淨 淳